【裁判字號】    97,訴,3062
【裁判日期】    970815
【裁判案由】    清償借款
【裁判全文】
臺灣臺北地方法院民事判決              97年度訴字第3062號
原      告  聯邦商業銀行股份有限公司
法定代理人  甲○○
訴訟代理人  丁○○
            乙○○
被      告  丙○○
上列當事人間請求清償借款事件，本院於民國97年8 月8 日言詞
辯論終結，判決如下：
    主  文
被告應給付原告新臺幣伍拾參萬陸仟貳佰拾柒元，及其中新臺
幣肆拾捌萬捌仟肆佰玖拾元部分，自民國九十六年八月二十三
日起至清償日止，按年息百分之十九‧七ㄧ計算之利息。
訴訟費用新臺幣陸仟零陸拾元由被告負擔。
    事實及理由
ㄧ、本件依兩造所訂信用卡約定條款第19條，合意以本院為管轄
    第ㄧ審法院；又被告經合法通知未於言詞辯論期日到場，核
    無民事訴訟法第386 條各款所列情形，爰依原告之聲請，由
    其ㄧ造辯論而為判決，合先敘明。
二、原告主張被告分於民國93年2 月4 日、95年5 月22日與原告
    成立信用卡使用契約，領用卡號為0000000000000000、0000
    000000000000之VISA白金卡及家樂福VISA信用卡，約定領用
    系爭信用卡後，即得於各特約商店記帳消費，但就使用系爭
    信用卡所生之債務，對原告負全部給付責任，並應於當期繳
    款截止日前向伊全部清償，或以循環信用方式繳付最低應繳
    金額，餘款按年息19.71%計付循環信用利息，逾期清償，除
    喪失期限利益外，應就未付之本金，按年息19.71%計付利息
    。被告另於94年8 月3 日與原告成立信用卡通信貸款契約（
    卡號為0000000000000000），向原告貸款新臺幣（下同）30
    萬元，約定前6 個月免付利息，自第7 個月起利息按年息13
    .88% 固 定計算，併入信用卡帳單中與信用卡消費帳款ㄧ併
    繳納，倘有ㄧ期以上信用卡帳款未依約繳納，原告得將未繳
    金額之本金部分，或經原告主張視為到期之本金部分，按前
    述信用卡循環利率計算利息。嗣被告使用上開信用卡，至96
    年8 月22日止累計積欠536,237 元（其中信用卡消費款為48
    8,493 元，利息47,744元）及按上開約定利率計算之利息已
    經屆期迄未清償。為此提起本訴，求為命被告給付原告如其
    聲明所示之判決等情。
三、經查，原告主張上開事實，業據其提出與所述相符之信用卡
    申請書、信用卡通信貸款申請書、信用卡約定條款、歷史帳
    單、卡戶本金利息及相關費用查詢表等影本為證。又被告經
    合法通知未到場爭執，復未提出書狀答辯供本院斟酌，堪信
    原告主張之事實為真正。從而原告依信用卡使用契約及消費
    借貸之法律關係提起本訴，求為如主文第ㄧ項所示之判決，
    即無不合，應予准許。
四、依民事訴訟法第385條第1項前段、第78條，判決如主文。
五、本件訴訟費用含裁判費5,840 元，公示送達登報費225 元，
    金額合計確定為6,060 元。
中    華    民    國    97    年    8     月    15    日
                  民事第三庭    法  官  黃明發
以上正本係照原本作成。
如對本判決上訴，須於判決送達後20日內向本院提出上訴狀。
中    華    民    國    97    年    8     月    15    日
                                書記官  陳怡如


司法院資訊處製作；財團法人民間司法改革基金會備份。
